臺灣板橋地方法院刑事判決　　　　　　　94年度易字第1124號
公　訴　人　臺灣板橋地方法院檢察署檢察官
被　　　告　乙○
上列被告因竊盜案件，經檢察官提起公訴（九十四年度偵字第
一一一五九號、九十四年核退偵字第五七五號），本院判決如下
：
    主  文
乙○竊盜，處有期徒刑壹年。
    事  實
一、乙○意圖為自己不法之所有，於民國九十三年一月三日凌晨
    一時四十分許，駕駛車號ＨＦ－○六八號大貨車，至臺北縣
    林口鄉○○路八十九之二號產業道路口，先以不詳方法，破
    壞甲○○所有擋在產業道路口之車號○６○－ＱＭ號小貨車
    之車窗玻璃，足以生損害於甲○○，藉此侵入車號○６○－
    ＱＭ號小貨車內，將前開貨車移開路口後，順利駕駛車號Ｈ
    Ｆ－○六八號大貨車進入臺北縣林口鄉○○路八十九之二號
    對面空地最內側，以吊桿設備將甲○○所有置放於該處之鋼
    板四十五片（每片六公尺長、一點八公尺寬、一英吋厚，總
    價值約新臺幣一百三十五萬元）吊至車號ＨＦ－○六八號大
    貨車上而竊取之，得手後離去，經甲○○調閱鄰近道路監視
    錄影器畫面後，發現車號ＨＦ－○六八號大貨車載有鋼板而
    報警查獲。
二、案經甲○○訴由臺北縣政府警察局新莊分局報告臺灣板橋地
    方法院檢察署檢察官偵查起訴。
    理  由
一、訊據乙○固不否認於前揭時、地曾經載運鋼板四十五片，惟
    矢口否認有竊盜犯行，辯稱當日伊在車場休息時，一名綽號
    「黑仔」之人說他的車子拋錨，叫伊去五股鄉○○○路口將
    大貨車上鋼板載至五股交流道之另一輛大貨車上，伊總共載
    二趟，共得報酬九千元，伊沒有至臺北縣林口鄉○○路八十
    九之號對面空地竊取鋼板云云。經查，被告所稱之「黑仔」
    ，被告不知其真實姓名年籍及住處資料，是否真有其人，無
    從確認。被告另供稱「黑仔」之聯絡電話為0000000
    000號，經檢察官向電信公司查詢，完全查無該門號，有
    東信電訊股份有限公司查詢結果一份在卷可稽，可知被告辯
    稱是綽號「黑仔」之人委託伊載運鋼板之言，諉無可信。復
    依被告所言，綽號「黑仔」之成年男子，委託被告從拋錨之
    大貨車上運走四十五片鋼板，而被告的車子裝載重量只有二
    十噸重，至少必須載運二次方能全部運送完畢，被告自五股
    鄉○○○路口將鋼板吊至其所有之車號ＨＦ－○六八號貨車
    上，再運至五股交流道旁，卸下後，由另一輛大貨車載走，
    運送二趟包括裝卸鋼板之時間，總共花了二、三小時云云。
    惟查，甲○○遭竊取之鋼板，每片六公尺長、一點八公尺寬
    、一英吋厚，重量非輕，需要吊桿等設備方能裝載，起卸費
    時耗工，竊取甲○○所有之鋼板者，理應迅速離開現場避免
    為他人察覺，豈會背其道而行，以多輛大貨車接力運送，增
    加為警查獲之風險，實與常情有悖。被告辯稱之言，荒誕不
    稽，並無可信。末查，被告固不否認於上揭時、地駕駛車號
    ＨＦ－○六八號大貨車，載運四十五片鋼板，行經案發現場
    附近道路之事實，且告訴人提供失竊現場鄰近道路監視錄影
    器畫面拍攝到車號ＨＦ－○六八號大貨車載運鋼板之情形，
    有該翻拍照片附卷可證，益見被告所辯不足採信。本件事證
    明確，被告犯行堪以認定，應依法論科。
二、核被告乙○所為，係犯刑法第三百二十條第一項之竊盜罪、
    刑法第三百五十四條毀損罪。被告所犯上開二罪間，有方法
    、結果之牽連關係，依刑法第五十五條規定，應從一重之竊
    盜罪處斷。公訴人雖未就毀損部分起訴，然該部分與竊盜部
    分有裁判上一罪關係，業如前述，為起訴效力所及，本院自
    應併與審究。爰審酌被告之素行、品行、犯罪之動機、目的
    、手段、竊取鋼板價值不斐、對告訴人所生損害，及犯罪後
    否認犯行等一切情狀，量處如主文所示之刑。
據上論斷，應依刑事訴訟法第二百九十九條第一項前段，刑法第
三百二十條第一項、第三百五十四條、第五十五條，罰金罰鍰提
高標準條例第一條前段，判決如主文。
本案經檢察官朱立豪到庭執行職務
中　　華　　民　　國　　94　　年　　11　　月　　30　　日
                  刑事第十七庭審判長法　官  張江澤
                                    法  官  王綽光
                                    法  官  絲鈺雲
以上正本證明與原本無異
如不服本判決應於送達後10日內向本院提出上訴狀
                                    書記官　葉子榕
中　　華　　民　　國　　94　　年　　12　　月　　2 　　日
附錄本案論罪科刑法條全文
刑法第三百二十條
意圖為自己或第三人不法之所有，而竊取他人之動產者，為竊
盜罪，處五年以下有期徒刑、拘役或五百元以下罰金。
意圖為自己或第三人不法之利益，而竊佔他人之不動產者，依前
項之規定處斷。
前二項之未遂犯罰之。
刑法第三百五十四條
毀棄、損壞前二條以外之他人之物或致令不堪用，足以生損害於
公眾或他人者，處二年以下有期徒刑、拘役或五百元以下罰金。
